【裁判字號】    95,上易,658
【裁判日期】    951123
【裁判案由】    恐嚇取財等
【裁判全文】
臺灣高等法院高雄分院刑事判決         95年度上易字第658號
上  訴  人
即  被  告  甲○○
選任辯護人  張永昌律師
上列上訴人因恐嚇取財等案件，不服臺灣高雄地方法院94年度易
字第1096號中華民國95年4 月6 日第一審判決（起訴案號：臺灣
高雄地方法院檢察署94年度偵字第5503、5593號；併辦案號：臺
灣高雄地方法院檢察署94年度偵字第27738 號），提起上訴，本
院判決如下：
    主  文
原判決關於甲○○部分撤銷。
甲○○共同連續意圖為自己不法之所有，以恐嚇使人將本人之物
交付，處有期徒刑貳年陸月。扣案之提款卡參張沒收。
    事  實
一、甲○○思以竊取他人車輛後向車主勒贖得款花用之意，而與
    范興煥（已判刑確定）意圖為自己不法所有，共同基於竊盜
    、恐嚇取財之概括犯意聯絡，自93年11月12日起至94年2 月
    23日止，甲○○駕駛其所有車牌號碼Y5—352 號營業小客車
    搭載范興煥，至如附表各行竊地點後，由甲○○在車上把風
    ，范興煥下車持其所有客觀上足以對人之生命、身體造成危
    害之兇器T 字型扳手1 支（事後已丟棄），以破壞車窗或車
    門侵入車內之方式（毀損部分未具告訴），先後竊取如附表
    所示何耀坤等17人所有、所持有之車輛及車內財物（竊盜時
    間、地點、被害人、竊得車輛及財物均詳如附表所載），得
    手後，范興煥駕駛竊得之車輛，吳駕駛其所有小客車，一同
    離開。再由范興煥或甲○○於附表編號1 至15所示時點，撥
    打該項目所示門號之電話（其中0000000000、0000000000為
    范興煥自己持用之電話，其餘為自被害人車上竊得之行動電
    話）至如附表各該被害人持用之電話聯繫，而以如附表編號
    1 至15所示之言詞，恐嚇如附表編號1 至15所示之被害人何
    耀坤等人（附表編號16、17未勒贖），以此加害財產之事恫
    嚇被害人何耀坤等人，致使何耀坤等人（其中附表編號4 、
    11、15除外）心生畏懼，擔心無法找回失車，於議價後，依
    指示匯出如附表編號1 至15（其中附表編號4 、11、15除外
    ）所示新台幣（下同）5 千元至5 萬元不等之贖款，至彼等
    所指示如附表編號1 至15（其中附表編號4 、11、15除外）
    所示之帳戶內（銀行名稱、帳號詳如附表所載），另附表編
    號4 、11、15部分因被害人未匯贖款而未遂。嗣再由甲○○
    開車搭載范興煥前往提款機提領被害人匯入之款項，領得贖
    款後，即由范興煥或甲○○撥打電話告知被害人車停位置，
    未匯贖者則未告知。勒贖所得款項則由范、吳2 人六、四或
    五、五拆帳朋分。
二、嗣經警循線持拘票，於94年3 月2 日上午10時50分許，在高
    雄市○○區○○路118 號7 樓之3 范興煥住處拘獲范興煥，
    並扣得如附表編號16被害人陳育瑋所有序號：000000000000
    000 行動電話1 支、序號：000000000000000 行動電話1 支
    、序號：0000000000000000行動電話1 支、序號：00000000
    000000000 行動電話1 支。復於同日夜間10時38分許，在高
    雄市○○區○○路與金鼎路口OK便利超商前，拘獲甲○○，
    並在其身上及所駕駛車牌號碼Y5—352 號營業小客車上扣得
    如附表編號16被害人楊玄州所有序號：000000000000000 行
    動電話1 支、序號：000000000000000 行動電話1 支、序號
    ：000000000000000 行動電話1 支、序號：T14114B05734行
    動電話1 支、序號：00000000000000000 行動電話1 支、萬
    泰銀行城東分行戶名朱國良帳號000000000000帳戶提款卡 1
    張、中國信託銀行五甲分行戶名朱智偉帳號00000000000000
    0 帳戶提款卡1 張、中國信託銀行五甲分行戶名陳生揚帳號
    000000000000000 帳戶提款卡1 張、記載有張純美姓名、車
    牌號碼、電話號碼等之卡片1 張、高速公路回數票10張。
三、甲○○又與范興煥共同承前同一竊盜之概括犯意，於93年11
    月27日2 、3 時許，由甲○○駕駛上開營業小客車乘載范興
    煥至台南市○○路、府前路口附近，由范興煥下車，持其所
    有客觀上足以對人之生命、身體造成危害之兇器一字型螺絲
    起子1 支（事後已丟棄），破壞路志元所有停放該處之車牌
    號碼YW-7272 號自用小客車右後車窗（毀損未經提出告訴）
    ，竊取車內之筆記型電腦1 台、萬寶龍黑色鋼筆1 支、釋迦
    1 箱等物得手。
四、案經高雄市政府警察局報請臺灣高雄地方法院檢察署檢察官
    偵查起訴及移送併辦。
    理  由
甲、程序部分：
一、按被告以外之人於審判外之言詞或書面陳述，除法律有規定
    者外，不得作為證據，刑事訴訟法第159 條第1 項定有明文
    。又按被告以外之人於審判外之陳述，雖不符刑事訴訟法第
    159 條之1 至第159 條之4 之規定，而經當事人於審判程序
    同意作為證據，法院審酌該言詞陳述或書面陳述作成時之情
    況，認為適當者，亦得為證據；當事人、代理人或辯護人於
    法院調查證據時，知有第159 條第1 項不得為證據之情形，
    而未於言詞辯論終結前聲明異議者，視為有前項之同意，刑
    事訴訟法第159 條之5 亦定有明文規定。關於證人何耀坤、
    楊麗美、宋晶晶、李政隆、乙○○、林明夏、張純美、鄢慧
    齡、林峻助、張谷田、陳竹平、黃文洋、姜揮亞、陳建智、
    楊智傑、吳南賢、陳育瑋、楊玄州、黃永鑫、孫豐雲、路志
    元分別於警詢中之陳述等證據，被告及辯護人於本院審理中
    ，均同意作為證據，並捨棄詰問權，本院酌審其等於上開陳
    述作成時，並無不法取供之情形，認為適當，依上開法條規
    定自有證據能力，均得為證據。
二、被告於本院準備程序中對於共犯范興煥於警訊、偵查中及原
    審之供述，同意作為本案之證據使用，並捨棄對范興煥之詰
    問權，本院審酌其於上開陳述作成時，並無不法取供之情形
    ，認為適當，依刑事訴訟法第159 條之5 第1 項規定，自有
    證據能力，得為證據。
乙、實體部分：
一、訊據上訴人即被告甲○○雖坦承起訴書所列17次犯行，有 8
    、9 次伊確有載范興煥至犯罪地點，及坦認有打電話予乙○
    ○、張純美的先生，惟矢口否認有參與竊盜、恐嚇取財犯行
    ，辯稱：「是被告范興煥欠我車資，我沒有參與分勒贖的錢
    。扣案的東西也是被告范興煥寄放在我車上的，我只有打電
    話給乙○○及張純美的先生，但都不是為了要勒贖，打給乙
    ○○是要確認他是不是我的債務人，打給張純美的先生是范
    興煥叫我打的，我跟他說我朋友要跟他要5 萬元。不知道那
    是要勒贖，我沒有犯罪。至竊取路志元財物部分（移送併辦
    部分），我有載范興煥去，但不知道范興煥下車去行竊」云
    云。
二、經查：
  (一)上開事實，業據共犯范興煥於警訊、偵查中及原審審理時供
    承不諱。且附表所示被害人及被害人路志元所有車輛、財物
    於事實欄所載時地遭竊，並附表所示被害人遭以電話恐嚇取
    財，致附表所示被害人（其中附表編號4 、11、15除外）依
    指示匯款等事實，業據證人即被害人何耀坤、楊麗美、宋晶
    晶、李政隆、乙○○、林明夏、張純美、鄢慧齡、林峻助、
    張谷田、陳竹平、黃文洋、姜揮亞、陳建智、楊智傑、吳南
    賢、陳育瑋、楊玄州、黃永鑫、孫豐雲、路志元分別於警詢
    中陳述，證人乙○○、李瑞民、宋晶晶、李政隆於原審證述
    明確，核與共同被告范興煥於原審審理時供認之情節相符，
    並經原審勘驗被害人宋晶晶、林明夏、乙○○提出之錄音帶
    無訛，復有贓物認領保管收據、照片數幀、車輛竊盜、車牌
    失竊資料個別查詢報表通聯紀錄、車輛協尋受理報案單、匯
    款資料、帳戶申設資料、客戶交易明細表，足認共同被告范
    興煥前開自白與事實相符，自堪採信。
  (二)本件主要爭點厥為，被告甲○○是否與范興煥共同行竊被害
    人何耀坤等之自小客車，並打電話恐嚇被害人，要求被害人
    匯款至上開指定帳戶內，事後是否朋分恐嚇取財之款項，被
    告2 人間是否有犯意聯絡或行為分擔。經查：
    1.上揭犯罪事實業具證人即共同被告范興煥於原審具結後證
      述：「（問：起訴書附表所列之17次竊盜行為，為你1 人
      所為或與其他人為之？）本件行竊地點有在台南、高雄，
      而且行竊時需要有人載我到行竊地點，也需要有人把風，
      所以不可能我1 個人可以做，本件17次都是我與甲○○一
      起做。（問：17次行竊被告甲○○負責做何事？）被告甲
      ○○負責開車，載我去找目標，找到目標後，我下手行竊
      ，被告甲○○就在旁邊把風，如果車內有價值高的財物，
      我就竊取後拿到被告甲○○的車上放，如果要把車子竊走
      ，就由我負責開竊得的車子，被告甲○○開他的車一起離
      開，2 人把竊來的車子藏好後，抄車主的資料，我再上被
      告甲○○的車子離開，隔天再通知車主勒贖。（問：打電
      話給車主勒贖，被告甲○○打過幾次？）他有打給乙○○
      （起訴書附表編號11）、張純美（起訴書附表編號15），
      有時我在被告甲○○的車上打電話給被害人勒贖時，被告
      甲○○也在場聽聞。（問：你們勒贖所獲得金錢如何分？
      ）1 次是五五分，其他都是六四分，我六，被告甲○○四
      ，因為犯罪用的工具都是我出錢去買的。（問：被告甲○
      ○的計程車上扣案物，包括存摺、被害人的電話、被害人
      名單、行動電話等物，是誰的？）存摺是人頭帳戶，我看
      雜誌買來的，行動電話有的是偷來的，有的是自己的。被
      害人的名單是我記的，我抄在小紙張上，交給被告甲○○
      讓他打電話。（問：你與被告甲○○在何情形下，決定要
      作竊車勒贖的事情？）我前案竊車勒贖交保後，因為沒有
      工作，有經濟壓力，所以王元宏就介紹被告甲○○給我認
      識，被告甲○○也需要錢，後來2 人先是竊取他人汽車上
      的財物，後來才決定要去做竊車勒贖的事情，所以我們2
      人竊車勒贖都是事先就已經有計劃同意的，由被告甲○○
      開車載我找目標，找到後由我下手，被告甲○○把風，大
      部分都是我打電話勒贖，被告甲○○只打過3 次，2 次分
      別是乙○○、張純美，另1 次不記得被害人是誰了。」等
      語明確（參原審卷第337 至341 頁）。
    2.又警方於94年3 月2 日查獲被告甲○○時，於其身上及所
      駕駛車牌號碼Y5—352 號營業小客車上扣得如附表編號16
      被害人楊玄州所有序號：00000000000000 0行動電話 1支
      、萬泰銀行城東分行戶名朱國良帳號000000000000帳戶提
      款卡1 張、中國信託銀行五甲分行戶名朱智偉帳號000000
      000000000 帳戶提款卡1 張、中國信託銀行五甲分行戶名
      陳生揚帳號000000000000000 帳戶提款卡1 張、記載有張
      純美姓名、車牌號碼、電話號碼等之卡片1 張，此為被告
      甲○○所不否認，復有搜索扣押筆錄、扣押物品目錄表在
      卷可佐，並有上開物品扣案足證。
    3.參以被告甲○○於原審陳述：「有幫被告范興煥打過1 、
      2 次電話，通話後我就把電話給他，我沒有和對方對話。
      」（參原審卷第35頁），復陳述：「我只有打電話給乙○
      ○及張純美的先生，但都不是為了要勒贖，打給乙○○是
      要確認他是不是我的債務人，打給張純美的先生是被告范
      興煥叫我打的，我跟他說我朋友要跟他要5 萬元。」（參
      原審卷第70頁），又於原審陳述：「（問：被告范興煥常
      在你的車上打電話？）是。（問：有無聽到電話內容？）
      有，好像是要跟人家要錢的話。」（參原審卷第35頁），
      復陳述：「我車上有無線電，范興煥怎麼可能在我車上打
      勒贖電話。」（參原審卷第341 頁），其前後供詞不僅反
      覆不一，且與證人范興煥、乙○○、李瑞民於原審之證述
      均不相一致，顯見被告甲○○之辯解係屬卸責之詞，尚不
      足採信。至於證人丙○○於本院審理時證述：我有看過乙
      ○○之人，甲○○曾帶他來向我借款3 萬元，後來沒有還
      ，時間是91年或92年7 月份等情（見本院95年11月9 日審
      判筆錄）。惟與本件犯罪無涉，自難採為有利於被告之認
      定。
    4.被告有參與行竊路志元財物（即移送併辦部分）之犯行，
      業據證人即共同被告范興煥於94年9 月13日偵查及原審95
      年1 月6 日準備程序中證述屬實（見94年偵字第27738 號
      卷第38頁、原審卷第184 頁）。被告雖辯稱：我僅開車載
      范興煥，不知道他去行竊云云。然查被告參與本案擄車勒
      贖達17次之多，每次均由被告開車載范興煥前往竊車，由
      其在車上把風等候等情，已如前述，被告對於本件范興煥
      行竊路志元之車內財物，豈有不知之理，所辯亦無足取。
    5.綜上以觀，足認被告甲○○顯然與范興煥就上開竊盜、恐
      嚇取財犯行，有犯意之聯絡及行為之分擔，否則何以需幫
      范興煥撥打勒贖電話，且本案范興煥所購供作取贖人頭帳
      戶之提款卡、竊得被害人之手機、被害人之姓名、電話之
      資料紙條等均係在被告甲○○車上查獲，是被告甲○○辯
      稱本案與伊無關云云，顯與事實不符。
    6.又按刑法共同正犯，係指2 人以上基於違法意思之聯絡，
      共同實施犯罪行為，是共同正犯彼此間係立於相互補充或
      相互利用之分工原則，毋須各人對於構成要件之全部行為
      或各階段行為，均須參與實施，故無論係參與全部行為，
      或為部份行為之分擔，均不失為共同行為，均須就全部行
      為負共同正犯之責任。本案被告與范興煥2 人間各自負擔
      部分之行為，其目的無非係為實現竊車勒贖之不法犯行，
      是被告甲○○縱未就全部行為均親自實行或參與，然就竊
      車及恐嚇取財之部分仍應負共同正犯之刑責。
  (三)綜上所述，本件事證明確，被告甲○○所辯，無非事後飾詞
      ，不足採信。其犯行堪以認定。
三、核被告附表編號1 至3 、5 至10、12至14之犯行，均係犯刑
    法第321 條第1 項第3 款之攜帶兇器加重竊盜罪、刑法第34
    6 條第1 項之恐嚇取財既遂罪。被告附表編號4 、11、15之
    犯行，均係犯刑法第321 條第1 項第3 款之攜帶兇器加重竊
    盜罪及刑法第346 條第3 項、第1 項之恐嚇取財未遂罪。被
    告附表編號16、17及竊取路志元財物之犯行，均係犯刑法第
    321 條第1 項第3 款之攜帶兇器加重竊盜罪。又被告與范興
    煥間，就上開竊盜、恐嚇取財之犯行間，有犯意聯絡及行為
    分擔，均為共同正犯。被告先後多次竊盜、恐嚇取財既未遂
    等犯行，時間緊接，犯罪構成要件相同，顯係各基於概括犯
    意為之，為連續犯，應依刑法第56條規定各論以連續加重竊
    盜一罪及連續恐嚇取財既遂一罪，各依法加重其刑。被告所
    犯上開2 罪間，有方法、目的之牽連關係，應依刑法第55條
    後段規定，從一重之連續恐嚇取財既遂罪處斷。又被告移送
    併辦即竊取路志元財物之犯行，雖未經公訴人起訴，惟被告
    此部分與前開論罪科刑部分具有連續犯之裁判上一罪關係，
    為起訴效力所及，本院自得一併審理。又被告行為後，刑法
    第55條後段牽連犯及第56條連續犯之規定，業於94年1 月7
    日修正公布刪除，並於95年7 月1 日施行，則被告之犯行，
    因行為後新法業已刪除牽連犯、連續犯之規定，此刪除雖非
    犯罪構成要件之變更，但顯已影響行為人刑罰之法律效果，
    自屬法律有變更，依新法第2 條第1 項規定，比較新、舊法
    結果，仍應適用較有利於被告之行為時法律即舊法論以牽連
    犯、連續犯（最高法院95年第8 次刑事庭會議決議參照）。
四、原審予以被告論科，固非無見，惟查被告移送併辦即竊取路
    志元財物犯行，雖未經公訴人起訴，惟被告此部分與前開論
    罪科刑部分，具有連續犯之裁判上一罪關係，為起訴效力所
    及，自應一併審理，原審漏未審酌，自有未合。被告上訴意
    旨，仍執前詞，否認犯罪，固無足取，然原審此部分判決既
    有上述可議，自應由本院將原審此部分判決撤銷改判。審酌
    被告與范興煥等2 人為圖一己私利，意圖不勞而獲，竊取他
    人價值不菲之自用小客車，再向被害人恐嚇、勒索，危害社
    會治安非輕，犯後飾詞否認、態度非屬良好，及其之素行、
    犯罪之動機、目的、手段、犯案次數之多寡、期間、參與本
    案程度之輕重程度、恐嚇所得財物之金額、所生危害等一切
    情狀，分別量處如主文第2 項所示之刑，以資懲儆。至於扣
    案之萬泰銀行城東分行戶名朱國良帳號000000000000帳戶提
    款卡1 張、中國信託銀行五甲分行戶名朱智偉帳號00000000
    0000000 帳戶提款卡1 張、中國信託銀行五甲分行戶名陳生
    揚帳號000000000000000 帳戶提款卡1 張、為共同被告范興
    煥購得，為其所有之物，業據范興煥供明在卷，且係供被告
    2 人共犯恐嚇取財罪所用之物，依刑法第38條第1 項第2 款
    之規定及共犯責任共同原則理論，均應予宣告沒收。至范興
    煥用以竊盜所用之T 字型扳手、一字型螺絲起子各1 支，雖
    為共同被告范興煥所有且係供其犯本件犯罪所用之物，惟並
    未扣案，且范興煥供陳已丟棄，復查無證據足認上開物品尚
    存在，爰不併為宣告沒收。
五、強制工作部分：
  (一)公訴人另以：被告甲○○所為本件竊車勒贖受害者眾，影響
    治安甚鉅等情，是請求法院在判處被告罪刑之同時，依竊盜
    犯贓物犯保安處分條例規定，諭知被告入勞動場所強制工作
    。
  (二)按竊盜犯贓物犯保安處分條例第1 條規定，竊盜犯及與竊盜
    案件有關之贓物犯，其保安處分之宣告及執行，依本條例之
    規定，是有關竊盜犯之保安處分，應先適用前開條例規定。
    且按刑法上規定之犯罪習慣，係指犯罪已成為日常之慣性行
    為，而竊盜犯有無犯罪習慣，固為事實審法院之職權，但行
    為人之犯罪成為習慣，在客觀上有於較長之一段時間內反覆
    為多次犯罪行為之情狀，是以犯罪之次數多寡及犯罪時間之
    長短，應為認定有無犯罪習慣之重要因素，事實審法院在認
    定行為人有無犯罪習慣時，對行為人犯罪之次數及賡續之時
    間等情況，如未以之作為認定之依據，則其職權之行使，難
    謂適法（最高法院79年度台上字第4255號、73年度台上字第
    981 號判決參照）。又按刑法上之習慣犯，與累犯、連續犯
    之性質有別，必須有具體之事實，足資證明行為人有犯罪之
    惡習及慣行，始有習慣犯規定之適用，並非一有累犯或連續
    犯之情形，即可認為有犯罪之習慣（最高法院54年度台上字
    第3041號判決要旨參照）。再按保安處分係對受處分人將來
    之危險性所為拘束其身體、自由等之處置，以達教化與治療
    之目的，為刑罰之補充制度。我國現行刑法採刑罰與保安處
    分雙軌制，係在維持行為責任之刑罰原則下，為協助行為人
    再社會化之功能，以及改善行為人潛在之危險性格，期能達
    成根治犯罪原因、預防犯罪之特別目的。然因保安處分之措
    施亦含社會隔離、拘束身體自由之性質，其限制人民之權利
    ，實與刑罰同，本諸法治國家保障人權之原理及刑法之保護
    作用，保安處分之宣告，亦須本諸比例原則，使與行為人所
    為行為之嚴重性、行為人所表現之危險性，及對於行為人未
    來行為之期待性相當。而保安處分中之強制工作，旨在對於
    嚴重職業性犯罪及欠缺正確工作觀念或無正當工作因而犯罪
    者，強制其從事勞動，學習一技之長及正確之謀生觀念，使
    其日後重返社會，能適應社會生活，期以達成刑法教化、矯
    治之目的（司法院大法官會議釋字第471 號解釋暨理由書、
    釋字第528 號解釋及最高法院91年度台上字第4625號判決意
    旨參照）。揆諸上揭解釋及判決意旨，因保安處分實質上亦
    具有刑罰之性質，故其宣告應符合比例原則，且法院應審酌
    行為人所為行為之嚴重性、行為人所表現之危險性及對於行
    為人未來行為之期待性，決定應否令入勞動處所強制工作。
  (三)經查，被告甲○○前並無財產犯罪前科紀錄，而本案雖為十
    餘次竊盜犯行，惟並無任何證據顯示被告甲○○另犯其他竊
    盜犯行，故難單憑被告甲○○於2 、3 月間為本案之竊盜犯
    行一節，即遽認其有竊盜之犯罪習慣或以之為常業，是本件
    被告甲○○之犯行尚與一般慣竊之懶惰成習，長期間且有計
    劃一再多次數而以犯罪成為日常習慣之情形有所不同，應屬
    一時貪念所為之犯罪行為，而非有犯罪習慣之人。再參諸本
    院已審酌刑法第57條所列舉之事項及其他一切情狀，判處被
    告甲○○有期徒刑2 年6 月，已屬罪刑相當，並足以體現司
    法正義，契合社會感情，諭知被告強制工作既非矯正其竊盜
    犯行之唯一方法，並審酌藉強制工作手段以矯正被告犯罪習
    性應合乎一定之比例，並求得法益間之均衡等情綜合以觀，
    本院認尚無對被告甲○○宣告強制工作之必要，併此敘明。
據上論斷，應依刑事訴訟法第369 條第1 項前段、第364 條、第
299 條第1 項前段、刑法第2條第1項、第28條，第56條（修正前
）、第321 條第1 項第3 款、第346 條第1 項、第55條後段（修
正前）、第47條、第38條第1 項第2 款，罰金罰鍰提高標準條例
第1 條前段，判決如主文。
本案經檢察官陳宗吟到庭執行職務。
中    華    民    國    95    年    11    月    23    日
                  刑事第三庭    審判長法  官  周賢銳
                                      法  官  黃仁松
                                      法  官  謝宏宗
以上正本證明與原本無異。
本件判決不得上訴。
中    華    民    國    95    年    11    月    24    日
                                      書記官  熊惠津
附錄本件判決論罪科刑法條：
刑法第321條第1項第3款：
（加重竊盜罪）
犯竊盜罪而有左列情形之一者，處6 月以上、5 年以下有期徒刑
：
三攜帶兇器而犯之者。
中華民國刑法第346條第1項：
（單純恐嚇罪）
意圖為自己或第三人不法之所有，以恐嚇使人將本人或第三人之
物交付者，處6 月以上5 年以下有期徒刑，得併科1 千元以下罰
金。
 附表 ：
┌─┬──────┬─────────┬─────────┬──────────┬────────┐
│編│行竊時、地  │被害人、失車及其餘│竊車後聯繫勒贖電話│被害人匯贖帳戶、金額│取回（尋獲）失車│
│號│            │損失財物          │門號勒贖金額、言詞│、時點              │（財物）時、地  │
├─┼──────┼─────────┼─────────┼──────────┼────────┤
│一│93年11月12日│何耀坤。0201－JD  │同日上午6時許起4度│何耀坤於93年11月12日│匯款後經告知車停│
│  │上午1時許。 │車號、A32B06981 引│以0000000000撥打至│ 8時31分許在台南市怡│處於93年11月12日│
│  │台南市○○路│擎號碼之日產自小客│何耀坤之父00000000│安路自其陽信銀行0681│在台南市第 5期重│
│  │。          │車。車內0000000000│95以未依約匯款將車│0000000帳戶匯贖3萬元│劃區籃球場內取回│
│  │            │門號行動電話1 支。│解體等語勒贖15萬元│至台灣銀行員林分行許│失車。          │
│  │            │                  │。議價後3 萬元成交│立宗000000000000帳戶│                │
│  │            │                  │                  │內。                │                │
├─┼──────┼─────────┼─────────┼──────────┼────────┤
│二│93年11月12日│林峻助。ZO－2623  │范興煥於同日上午6 │林峻助於93年11月12日│匯款後經告知車停│
│  │上午5時許。 │車號、VQ00000000引│時43分許起5度以093│匯贖4萬元至台灣銀行 │處於93年11月12日│
│  │高雄市三民區│擎號碼之日產自小客│0000000撥打林峻助0│員林分行許立宗049004│在高雄市左營區婦│
│  │河堤路。    │車。車內DVD 、電視│000000000以若不匯 │277855帳戶內。      │幼醫院停車場內取│
│  │            │、C D、主機。     │贖金就不還車等語勒│                    │回失車。        │
│  │            │                  │贖7萬元。議價後4萬│                    │                │
│  │            │                  │元成交。          │                    │                │
├─┼──────┼─────────┼─────────┼──────────┼────────┤
│三│93年11月17日│楊麗美。8S－0616  │范興煥於同日上午9 │楊麗美於93年11月17日│匯款後未告知停車│
│  │上午7時許。 │車號、VQ00000000引│時4 許起十餘次以09│匯贖4萬元至台灣銀行 │地點，經警於93年│
│  │台南市東區裕│擎號碼之日產自小客│00000000撥打楊麗美│員林分行許立宗049004│11月28日在台南市○
○  ○○路866之8號│車。              │(00)0000000以如不 │277855帳戶內（然范興│東區○○路○段395│
│  │前。        │                  │匯款想一想北部水災│煥未依約告知車停處，│巷內尋獲失車。  │
│  │            │                  │零件欠很多就直接解│反再要求匯款1萬元） │                │
│  │            │                  │體好了等語勒贖7萬 │。                  │                │
│  │            │                  │元。議價後4萬元成 │                    │                │
│  │            │                  │交。              │                    │                │
│  │            │                  │                  │                    │                │
├─┼──────┼─────────┼─────────┼──────────┼────────┤
│四│93年11月19日│宋晶晶。L8－7808  │范興煥與甲○○先後│未匯款。            │93年11月19日在高│
│  │上午7時許。 │車號、A32C10831 引│於93年11月9日上午7│                    │雄市○○區○○路│
│  │高雄市苓雅區│擎號碼之日產自小客│時許起8度以0000000│                    │、必忠路口尋回失│
│  │青年二路232 │車。              │624撥打至宋晶晶093│                    │車。            │
│  │號前。      │                  │0000000以處理匯款 │                    │                │
│  │            │                  │等語勒贖。議價後以│                    │                │
│  │            │                  │1萬元成交。       │                    │                │
├─┼──────┼─────────┼─────────┼──────────┼────────┤
│五│93年11月29日│張谷田。N2－2458  │范興煥於同日上午9 │張谷田於93年11月29日│93年11月29日在台│
│  │上午4時許。 │車號、VQ00000000引│時許起2度以0000000│匯贖3萬元至彰化銀行 │南縣後壁鄉安溪寮│
│  │台南縣新營市│擎號碼之日產自小客│992撥打至張谷田(06│斗六分行沈漢卿009610│廟取回失車。    │
│  │民治路85號前│車。車內身份證、行│)0000000以匯款後才│00000000000帳戶內。 │                │
│  │。          │照、駕照。        │要還車等語勒贖6萬 │                    │                │
│  │            │                  │元。議價後3萬元成 │                    │                │
│  │            │                  │交。              │                    │                │
├─┼──────┼─────────┼─────────┼──────────┼────────┤
│六│93年11月30日│李政隆。J5－8730  │范興煥與甲○○先後│李政隆於93年11月30日│第二次匯款後經告│
│  │上午6時許。 │車號、A32D15905 引│7 度於93年11月9 日│上午10時許赴台南縣新│知車停處於93年11│
│  │台南縣永康市│擎號碼之日產自小客│上午7 時許以091949│化農會匯贖4萬3千元至│月30日中午12時在│
│  │華路249號旁 │車。車內玉佩、打火│0992撥打至李政隆09│彰化銀行斗六分行0096│台南縣永康市大灣│
│  │。          │機。              │00000000以如不匯款│0000000000000帳戶內 │路富邦銀行停車場│
│  │            │                  │不還車等語勒贖6 萬│。然范興煥未告知車停│內取回失車。    │
│  │            │                  │元。議價後以4 萬3 │處，復再次勒贖1萬元 │                │
│  │            │                  │千元成交          │。李政隆同日上午11時│                │
│  │            │                  │。                │許再赴新化農會匯贖1 │                │
│  │            │                  │                  │萬元至中國信託斗六分│                │
│  │            │                  │                  │行劉信男000000000000│                │
│  │            │                  │                  │帳戶內。            │                │
├─┼──────┼─────────┼─────────┼──────────┼────────┤
│七│94年2月19日 │陳竹平。YO－7756  │范興煥於94年2月20 │陳竹平於94年2月20日 │匯款後經告知車停│
│  │晚間7時許。 │車號、A32B0012Y 引│日上午4時37分許起 │匯贖4萬9千元至中國信│處於94年2月20日 │
│  │高雄市前鎮區│擎號碼之日產自小客│7度以0000000000撥 │信託斗六分行劉信男46│在高雄市前鎮區翠│
│  │一德街與聖德│車。車內不詳門號行│打至陳竹平00000000│0000000000帳戶內、台│亨北街與翠村街口│
│  │二街口。    │動電話3支。       │31以若不匯贖金就不│灣銀行000000000000帳│取回失車。      │
│  │            │                  │還車等語勒贖6萬元 │戶內。              │                │
│  │            │                  │。                │                    │                │
├─┼──────┼─────────┼─────────┼──────────┼────────┤
│八│94年2月20日 │黃文洋。YW－6829  │范興煥同日10度以09│黃文洋於94年2月20日 │匯款後經告知車停│
│  │上午5時許。 │車號、VQ00000000引│00000000撥打至黃文│匯贖2萬3千元至中國信│處於94年2月20日 │
│  │高雄市苓雅區│擎號碼之日產自小客│洋0000000000以不匯│信託斗六分行劉信男46│在高雄市小港區某│
│  │青年路。    │車。車內船員證1 枚│款就不還車等語勒贖│0000000000帳戶。    │停車場內取回失車│
│  │            │。                │6萬元。           │                    │。              │
├─┼──────┼─────────┼─────────┼──────────┼────────┤
│九│94年2月21日 │姜輝亞。2025－GJ  │范興煥同日10度以公│姜輝亞於94年2月21日 │匯款後經告知車停│
│  │上午某時。  │車號、VQ00000000A │共電話撥打至姜輝亞│匯贖3萬5千元至萬泰銀│處於94年2月21日 │
│  │高雄市三民區│引擎號碼之日產自小│0000000000以不匯錢│行城東分行0000000000│在高雄市前鎮區民│
│  │同盟路與吉林│客車。            │將失車變賣解體等語│06帳戶內。          │權路停車場內取回│
│  │路口。      │                  │勒贖6萬元。       │                    │失車。          │
├─┼──────┼─────────┼─────────┼──────────┼────────┤
│十│94年2月21日 │陳建智。C9－6359  │范興煥同日以公共電│陳建智旋即匯款至指定│匯款後經告知車停│
│  │上午6時許。 │車號、VQ00000000引│話撥打至陳建智0936│帳戶內。            │處於94年2月21日 │
│  │高雄市○○路│擎號碼之日產自小客│406895以不匯款就不│                    │在高雄市左營區婦│
│  │與青年路口。│車。車內行動電話1 │還車等語勒贖6萬元 │                    │幼醫院停車場內取│
│  │            │支。              │。議價後以1萬元成 │                    │回失車。        │
│  │            │                  │交。              │                    │                │
├─┼──────┼─────────┼─────────┼──────────┼────────┤
│十│94年2月23日 │乙○○。P6－6899  │范興煥與甲○○先後│未匯款。            │不詳時地經警尋獲│
│一│上午10時許。│車號、A32D22281 引│10餘次以0000000000│                    │失車。          │
│  │高雄市前鎮區│擎號碼之日產自小客│撥打至乙○○096115│                    │                │
│  │新盛一街57號│車。車內音響1 組、│0102以如不匯款要將│                    │                │
│  │前。        │行照。            │車開出去作案、要做│                    │                │
│  │            │                  │出不利的事等語勒贖│                    │                │
│  │            │                  │6萬元。           │                    │                │
├─┼──────┼─────────┼─────────┼──────────┼────────┤
│十│94年2月23日 │林明夏。K2－0761  │范興煥與甲○○先後│林明夏於94年2月23日 │匯款後經告知車停│
│二│上午11時許。│車號、A32C04675 引│以接續30次以091147│下午2時許、24日下午2│處於94年2月24日 │
│  │高雄市苓雅區│擎號碼之日產自小客│0803、0000000000撥│時許匯贖5千元、1萬元│在高雄市前鎮區君│
│  │中山路與青年│車。              │打至林明夏00000000│至萬泰銀行城東分行朱│毅社區停車場內取│
│  │路口。      │                  │14以如不匯款就將車│國良000000000000帳戶│回失車。        │
│  │            │                  │解體等語勒贖6萬元 │內。                │                │
│  │            │                  │。                │                    │                │
├─┼──────┼─────────┼─────────┼──────────┼────────┤
│十│94年2月24日 │楊智傑。5K－7597  │范興煥以0000000000│楊智傑於94年2月24日 │匯款後經告知車停│
│三│上午某時。  │車號、VQ00000000A │撥打至楊智傑093110│匯贖3萬5千元至萬泰銀│處於94年2月24日 │
│  │台南市○○路│引擎號碼之日產自小│3443及楊智傑岳母09│行城東分行朱國良0075│在台南市○○○街│
│  │、和意路口。│客車。車內0000000 │00000000以如不匯款│00000000帳戶內。    │、國平街口取回失│
│  │            │00000000 序號行動 │將失車變賣解體等語│                    │車。            │
│  │            │電話1支。         │勒贖6萬元。       │                    │                │
├─┼──────┼─────────┼─────────┼──────────┼────────┤
│十│94年2月24日 │吳南賢。6407－KB  │范興煥於同日上午4 │吳南賢逾94年2月24日 │匯款後經告知車停│
│四│上午1時許。 │車號、A32C12216 引│時許起接續5次以095│匯贖5萬元至中國信託 │處於94年2月24日 │
│  │台南市中西區│擎號碼之日產自小客│0000000撥打吳南賢0│斗六分行劉信南462540│在台南市○○○街│
│  │環河南路。  │車。車內不詳門號行│000000000以若不匯 │112698帳戶內。      │、健康三街口取回│
│  │            │動電話1支。       │贖金就不還車等語勒│                    │失車。          │
│  │            │                  │贖5萬元。         │                    │                │
├─┼──────┼─────────┼─────────┼──────────┼────────┤
│十│94年2月26日 │張純美。H9－9411  │范興煥及甲○○94年│未匯款。            │94年3月2日晚間10│
│五│上午9時許。 │車號、VQ0000000Y引│3月1日下午2時許起 │                    │時30分許經警在高│
│  │高雄市苓雅區│擎號碼之日產自小客│至2日下午2時53分許│                    │雄市小港機場尋回│
│  │海邊路42號前│車。車內油單、過路│陸續以0000000000撥│                    │失車。          │
│  │。          │費單、行照、公司識│打至張純美(037)262│                    │                │
│  │            │別證。            │100及其夫000000000│                    │                │
│  │            │                  │8要求處理匯款6萬元│                    │                │
│  │            │                  │。                │                    │                │
├─┼──────┼─────────┼─────────┼──────────┼────────┤
│十│94年2月10日 │9539－GF車內陳育│未勒贖。          │未付贖。            │94年3月2日在范興│
│六│上午4時許。 │瑋所有000000000000│                  │                    │煥住處起獲前開│
│  │台南市○○路│452序號，INNOSTREA│                  │                    │行動電話。甲○○│
│  │運河路旁停車│M 行動電話1 支。│                  │                    │計程車上起獲前開│
│  │位。        │楊玄州000000000000│                  │                    │行動電話。    │
│  │            │252 序號，同廠牌行│                  │                    │                │
│  │            │動電話1 支。黃永│                  │                    │                │
│  │            │鑫不詳序號摩扥羅拉│                  │                    │                │
│  │            │廠牌行動電話1支。 │                  │                    │                │
├─┼──────┼─────────┼─────────┼──────────┼────────┤
│十│94年2月23日 │鄢慧齡。YX－3476車│未勒贖。          │未付贖。            │94年3月2日在吳金│
│七│上午6時許。 │內000000000000000 │                  │                    │等計程車上起獲。│
│  │高雄市新興區│序號，NOKIA 行動電│                  │                    │                │
│  │林森一路156 │話1支。           │                  │                    │                │
│  │巷。        │                  │                  │                    │                │
└─┴──────┴─────────┴─────────┴──────────┴────────┘


司法院資訊處製作；財團法人民間司法改革基金會備份。
